臺灣臺北地方法院刑事判決　　　　　　　 94年度易字第264號
　　公　訴　人　臺灣臺北地方法院檢察署檢察官
　　被　　　告　甲○○
上列被告因違反毒品危害防制條例案件，經檢察官提起公訴（九
十四年度毒偵字第一三三號），本院判決如下：
    主  文
甲○○施用第二級毒品，累犯，處有期徒刑陸月，如易科罰金，
以佰元折算壹日。扣案如附表編號１所示之物沒收。扣案如附
表編號２所示之物沒收銷燬之。
    犯罪事實
一、甲○○於民國九十三年十月四日，在其友人位於台北市○○
    區○○路之某住處施用第二級毒品安非他命（下稱安非他命
    ）一次，嗣經台北市政府警察局中山分局（下稱中山分局）
    員警於九十三年十月六日上午五時四十五分許在台北市○○
    區○○路一三七巷二十四號前巡邏時，對甲○○進行攔檢盤
    查，甲○○自願接受搜索，而自其身上扣得如附表編號１所
    示，為其所有用供其施用安非他命所用之吸食器球一個及如
    附表編號２所示之安非他命，並採集其尿液送驗發現有安非
    他命陽性反應而知上情。
二、案經中山分局移送台灣台北地方法院檢察署（下稱台北地檢
    署）檢察官偵查起訴。
    理    由
一、證據之認定：
    上述犯罪事實一之部分，關於被告甲○○於前述時地為警查
    獲，經警採集其尿液送驗後發現有安非他命陽性反應乙節，
    有由台灣尖端先進生技醫藥股份有限公司出具之濫用藥物檢
    驗報告一紙在卷足憑（偵查卷第二頁參照），而員警在被告
    身上所查獲如附表編號２所示之之白色透明晶體二包，經鑑
    驗結果，確實含有甲基安非他命之成分，此有台北市政府警
    察局所出具之該局九十四年一月十一日北市鑑毒字第四六二
    號鑑定通知書一紙附卷足憑（偵查卷第三十九頁參照），復
    有扣案如附表編號１所示之之吸食器球足資佐證，且被告亦
    對前開犯罪事實於本院審理時供承不諱（本院九十四年四月
    六日審判筆錄參照），是依(一)上述濫用藥物檢驗報告、(二)扣
    案之安非他命、(三)扣案之吸食器等補強證據已足資擔保被告
    於本院審理中所為之上開任意性自白具有相當程度之真實性
    ，而得使本院確信被告前述自白之犯罪事實確屬真實，從而
    依刑事訴訟法第一百五十六條第一項「被告之自白，非出於
    強暴、脅迫、利誘、詐欺、疲勞訊問、違法羈押或其他不正
    之方法，且與事實相符者，得為證據。」及同條第二項「被
    告之自白，不得作為有罪判決之唯一證據，仍應調查其他必
    要之證據，以察其是否與事實相符。」規定，本院自得依被
    告前述自白及各該補強證據認定被告確有犯罪事實欄所述施
    用安非他命之犯行，本件事證明確，被告犯行堪以認定。
二、論罪科刑之法律適用：
  (一)、核被告甲○○所為，係犯毒品危害防制條例第十條第二項
      之施用第二級毒品罪。被告施用安非他命前後持有安非他
      命之行為各為其施用安非他命之高度行為所吸收，不另論
      以持有安非他命罪。
  (二)、查被告(1)前於八十九年五月間因犯傷害案件，經本院判處
      有期徒刑八月，判決確定後於九十年四月二十一日執行完
      畢；另於(2)八十八年十月間因施用安非他命，違反毒品危
      害防制條例案件，經送觀察勒戒後，因無繼續施用毒品之
      傾向，由台北地檢署檢察官於八十九年七月四日以該署八
      十九年度毒偵字九六九號不起訴處分書為不起訴處分。再
      於五年內即於(3)九十二年十月間因施用安非他命違反毒品
      危害防制條例案件，經送觀察勒戒後，同因無繼續施用毒
      品之傾向，而由台北地檢署檢察官於九十二年十月三十日
      以該署九十二年度毒偵字第二００七號不起訴處分書為不
      起訴處分，此有台灣高等法院前案紀錄表一份在卷足憑，
      並有被告所犯上開案件之判決書、裁定書、不起訴處分書
      附於本院卷可稽，被告於其所犯上開(1)案件受有期徒刑之
      執行完畢後五年以內，再犯本件有期徒刑以上之罪，係屬
      累犯，應依刑法第四十七條規定加重其刑。
  (三)、爰審酌被告前因施用毒品，受有二次觀察勒戒之保安處分
      ，又再為本件犯罪，顯見其未因前所受保安處分而決心改
      過暨其智識程度、品行、犯後尚能坦承犯行犯後態度良好
      等一切情狀，本院認全程到庭實行公訴之檢察官於本院審
      理時，向本院對被告具體求刑有期徒刑八月，稍嫌過重，
      爰被告量處如主文所示之刑，並諭知易科罰金之折算標準
      。
  (四)、扣案如附表編號２所示之物，如前所述，如前所述，經鑑
      驗明確屬安非他命無誤，應依毒品危害防制條第十八條第
      一項前段規定，不問屬於犯人與否，由本院諭知沒收銷燬
      之。至於附表編號１所示之吸食器球一組，業據被告於本
      院九十四年四月六日審理時供稱為其所有供其施用安非他
      命所用之物，且非專供施用毒品所用（當日審判筆錄參照
      ），本院認該吸食器球不宜發還被告繼續持有，有沒收之
      必要，依刑法第三十八條第一項第二款、第三項規定，併
      予宣告沒收。
據上論斷，應依刑事訴訟法第二百九十九條第一項前段，毒品危
害防制條例第十條第二項、第十八條第一項前段，刑法第十一條
、第四十七條、第四十一條第一項前段、第三十八條第一項第二
款，罰金罰鍰提高標準條例第二條，判決如主文。
本案經檢察官游儒倡到庭執行職務。
中　　華　　民　　國　　94　　年　　4 　　月　　14　　日
　　　　　　　　　刑事第九庭審判長法　官　葉建廷
                                  法  官  官信成
                                  法  官  葉珊谷
以上正本證明與原本無異。
檢察官、被告如不服本判決，應於判決送達後10日內，向本院提
出上訴狀。
　　　　　　　　　　　　　　　　  書記官　顏淑華
中　　華　　民　　國　　94　　年　　4 　　月　　14　　日
附錄本案論罪科刑法條全文：
毒品危害防制條例第十條：
施用第一級毒品者，處六月以上五年以下有期徒刑。
施用第二級毒品者，處三年以下有期徒刑。
附表：
┌──┬────┬───────┬────────────┐
│編號│ 名  稱 │   數   量    │ 扣 押 物 清 單 編 號   │
├──┼────┼───────┼────────────┤
│    │        │              │ 台灣台北地方法院檢察署 │
│ １ │吸食器球│   壹   個    │ 九十四年度藍保管字第０ │
│    │        │              │ 二三三號編號１         │
├──┼────┼───────┼────────────┤
│    │        │總淨重０．二二│ 同上編號２             │
│ ２ │安非他命│公克，鑑驗取用│                        │
│    │        │０．０二公克，│                        │
│    │        │尚餘０．二０公│                        │
│    │        │克            │                        │
└──┴────┴───────┴────────────┘
